【裁判字號】    92,易,84
【裁判日期】    920307
【裁判案由】    傷害等
【裁判全文】
臺灣嘉義地方法院刑事判決                            九十二年度易字第八四號
    公  訴  人  臺灣嘉義地方法院檢察署檢察官
    被      告  甲○○  男四十.
右列被告因傷害等案件，經檢察官提起公訴（九十二年度偵字第五八○號），本院判
決如左：
    主  文
甲○○於公務員依法執行職務時，當場侮辱，累犯，處有期徒刑月，如易科罰金，
以佰元折算壹日；又傷害人之身體，累犯，處有期徒刑肆月，如易科罰金，以佰
元折算壹日。應執行有期徒刑陸月，如易科罰金，以佰元折算壹日。
    事  實
一、甲○○曾因公共危險、恐嚇案件，經臺灣雲林地方法院判處有期徒刑一年二月、
    五月，定應執行有期徒刑一年七月確定，於九十一年七月六日執行完畢。猶不知
    悔改，於九十二年一月九日晚間八時十五分許，嘉義縣警察局布袋分局布袋派出
    所警員乙○○與邱新添二人接獲報案，前往處理嘉義縣布袋鎮○○里○○街二十
    號林秋金住處遭不詳人士侵入案件，依法執行職務時，甲○○明知乙○○與邱新
    添為依法執行勤務之警員，竟基於侮辱公務員之犯意，接續以臺語「你幹你娘」
    、「你娘臭雞歪」、「幹你娘」、「幹你娘雞歪」當場侮辱，復基於妨害公務及
    傷害之故意，以拳頭自後方毆打乙○○之頭、頸部，對於依法執行職務之警員施
    以強暴，致乙○○受有頭頸部挫傷併頭暈、頸部腫脹等輕傷害。
二、案經乙○○訴由嘉義縣警察局布袋分局報請臺灣嘉義地方法院檢察署檢察官偵查
    起訴。
    理  由
一、訊據被告甲○○固坦承於右揭時、地辱罵警員乙○○與邱新添二人，並揮拳毆打
    乙○○之事實不諱，惟辯稱：伊當天喝酒不醒人事云云。本院經查：
  (一)右揭事實，業據告訴人乙○○於偵訊及本院審理時指訴綦詳，核與證人林秋金證
    述之情節相符，並有診斷證明書及甲○○涉嫌妨害公務案報告各一份附於警卷可
    稽。
  (二)告訴人與警員邱新添於九十一年一月九日晚上八時十五分許，接獲報案，前往嘉
    義縣布袋鎮○○里○○路二十號執行公務時，被告隨後抵達現場，揚稱：我隔壁
    ，你們怎麼這樣，並指告訴人與邱新添無故侵入，經告訴人與邱新添向被告表示
    在執行公務，被告又稱：我不怕你們，你給我打死等語，告訴人與邱新添並表示
    要將被告帶回派出所，被告旋即以「你幹你娘」、「你娘臭雞歪」等語當場侮辱
    ，告訴人與邱新添再次表示在執行公務，被告復稱：執行公務也打，並再次辱罵
    「幹你娘」、「幹你娘，我去關也沒有關係」、「幹你娘雞歪」等語，此有警員
    執行公務現場錄音帶一捲及譯文二張附卷可按。足證告訴人與邱新添在被告抵達
    現場，曾多次向被告表明執行公務中，被告不僅以三字經辱罵，並揚稱執行公務
    也打，旋出拳毆打警員乙○○，被告豈有因酒醉不醒人事之理？
  (三)綜上所述，被告所辯，顯為事後卸責之詞，不足採信，被告犯行已堪認定。
二、核被告所為，係犯刑法第一百四十條第一項之侮辱公務員罪、第一百三十五條第
    一項之妨害公務執行罪及第二百七十七條第一項之傷害罪。被告以一行為同時觸
    犯刑法第二百七十七條第一項之傷害罪及刑法第一百三十五條第一項之妨害公務
    執行罪，為想像競合犯，應依刑法第五十五條，從一重之傷害罪處斷。又刑法第
    一百四十條侮辱公務員罪，屬妨害國家公務之執行，為侵害國家法益，並非侵害
    個人法益之犯罪，本件被告對於告訴人與邱新添二人依法執行職務時，當場侮辱
    ，仍屬單純一罪，並無刑法第五十五條所謂想像競合犯之法例適用（最高法院八
    十五年度台非字第二三八號判決意旨參照）。被告前開傷害犯行與侮辱公務員之
    犯行，犯意各別、行為互殊，應分論併罰之。公訴人認傷害罪與對公務員施強暴
    及侮辱公務員等罪為想像競合犯關係，容有未洽。被告曾因公共危險、恐嚇案件
    ，經臺灣雲林地方法院判處有期徒刑一年二月、五月，定應執行有期徒刑一年七
    月確定，於九十一年七月六日執行完畢，有臺灣嘉義地方法院檢察署刑案資料查
    註紀錄表及台灣高等法院被告全國前案紀錄表各一份附卷可憑，五年以內再犯有
    期徒刑以上之各罪，為累犯，應依法加重其刑。爰審酌被告之品行、犯罪之動機
    、目的、手段、所生危害，及犯後未與告訴人達成和解等一切情狀，分別量處如
    主文所示之刑，並定其應執行之刑及諭知易科罰金之折算標準，以資懲儆。
據上論斷，應依刑事訴訟法第二百九十九條第一項前段，刑法第一百三十五條第一項
、第一百四十條第一項、第二百七十七條第一項、第四十七條、第五十五條、第五十
一條第五款，第四十一條第一項前段，罰金罰鍰提高標準條例第一條前段、第二條判
決如主文。
本案經檢察官李文和到庭執行職務
中      華      民      國    九十二    年      三      月      七日
                                臺灣嘉義地方法院刑事第二庭
                                        法  官  柯  月  美
右正本證明與原本無異。
如不服本判決，應於判決送達後十日內向本院提出上訴狀( 應附繕本 )。
中      華      民      國    九十二    年      三      月      七      日
                                        書記官  侯  麗  茹
附錄：
第一百三十五條第一項
對於公務員依法執行職務時，施強暴脅迫者，處三年以下有期徒刑、拘役或三百元以
下罰金。
第一百四十條第一項
於公務員依法執行職務時，當場侮辱，或對於其依法執行之職務公然侮辱者，處六月
以下有期徒刑、拘役或一百元以下罰金。
第二百七十七條第一項
傷害人之身體或健康者，處三年以下有期徒刑、拘役或一千元以下罰金。


司法院資訊處製作；財團法人民間司法改革基金會備份。
